【裁判字號】    98,民專訴,41
【裁判日期】    980721
【裁判案由】    侵害專利權有關財產權爭議
【裁判全文】
智慧財產法院民事判決
                                    98年度民專訴字第41號
原      告  甲○○
訴訟代理人  王東山律師
複代理人    李美寬律師
            許富雄律師
被      告  高博士國際有限公司
兼法定代理人乙○○
共      同
訴訟代理人  胡峰賓律師
上列當事人間侵害專利權有關財產權爭議事件，本院於98年6 月
30日言詞辯論終結，判決如下：
    主  文
原告之訴及假執行之聲請均駁回。
訴訟費用由原告負擔。
    事實及理由
一、原告起訴主張：
  (一)伊係新型第453151號「具有換氣系統之鞋子的氣閥結構」（
    下稱系爭專利）之專利權人，伊發現被告高博士國際有限公
    司（下稱高博士公司）「DK呼吸空氣鞋」在未獲原告授權同
    意下，製造、販賣與系爭專利所保護之範圍相同之侵權產品
    －產品名稱：DK概念空氣鞋；產品型號為：00-000-00 （下
    稱「系爭產品」），被告乙○○為該公司之法定代理人。被
    告高博士公司於該公司全國連鎖店販售之。為便於比對分析
    ，原告至被告之連鎖店購買上開型號之被告產品，經送交財
    團法人中華工商研究院鑑定，比對分析結果得出其與系爭專
    利之申請專利範圍第1 項實質相同之結論：本案待鑑定物之
    構件內容、特徵，係為利用「具有換氣系統之鞋子的氣閥結
    構」專利權之主要技術內容所為之創作改良，故應落入本案
    系爭專利之再發明（再創作）所包括範圍內，並應適用專利
    法中有關再發明之實施規定。亦即系爭產品侵害原告系爭專
    利權。故原告於97年11月24日以律師函通知被告系爭專利權
    為原告所有，依法得排除侵害，同時附上其系爭產品已落入
    系爭專利權之鑑定報告。然被告卻不予理會，且未經原告同
    意而繼續製造販售系爭商品，持續侵害原告之專利權，顯有
    侵害原告專利之故意，或具未必故意或過失。
  (二)原告專利本質為一使用於鞋底結構中具備有換氣系統之氣閥
    結構，其構成元件係在鞋底空氣室之側壁設有單向形態之進
    氣閥，以及隔離部區域設有單向形態之出氣閥，以形成換氣
    系統之目的。至於被告所販售之鞋類之進氣閥結構型態係於
    鞋底空氣室之側壁設有一橫向進氣孔以及於空氣室側壁內設
    有一縱向卡槽使該膜片可插設於該卡槽中，以產生單向型態
    之進氣閥，配合出氣閥結構使該鞋子具有換氣系統之目的。
    換言之，在形成換氣系統之技術前提下，被告所販售之鞋類
    與原告專利同樣係將進氣閥結構作為單向型態，進而使該鞋
    子具有換氣系統，亦即被告所販售之鞋類之換氣系統部分與
    系爭專利比對後為實質相同。
  (三)原告專利之出氣閥之結構所運用之技術手段係於隔離部之肉
    厚處設有一貫通孔，而該貫通孔之特徵有二：一為該貫通孔
    是由空氣室之底部向空氣道之上部方向形成傾斜狀態，二為
    於該貫通孔中形成有錐狀擴大部。由於該貫通孔具備上述二
    特徵，實質上所產生之功效係讓膜片可放置於錐狀擴大部之
    錐形底部，令膜片受到其自體重量及錐狀部周壁之限制而僅
    微幅移動。而該進氣閥之結構所運用之技術手段為一分離元
    件（稱組合部），實質上係為解決系爭專利所設定之模具簡
    易化課題所進行之改良。由於系爭專利之先前技術，使該橫
    向組合孔及分離之組合部為可組合之樣態，即同樣產生具有
    單向型態之進氣閥，進而達成生產該結構之模具可較為簡單
    以及降低生產成本之目的。將被告所販售之鞋類與系爭專利
    進行實質內容比對可發現，被告所販售之鞋類之進氣閥元件
    及其結合關係的改變，表面上是將專利的分離元件，直接一
    體組設於鞋底空氣室之側壁，而形成表現上構件之不相同，
    然此種改變對於專利主要技術所發揮之機能作用與產生之功
    效結果，並未產生實質差異，即本質上同樣與系爭專利產生
    單向型態之進氣閥，進而使該鞋子具有換氣系統，按均等論
    分析，被告所販售之鞋類改良之方式應落入於系爭專利再發
    明包括之範圍內甚明。
  (四)解釋申請專利範圍時，應以連接詞之表達方式決定其申請專
    利範圍。本案系爭專利申請專利範圍第1項：「一種具有換
    氣系統之鞋子的氣閥結構，其主要包含有於鞋底空氣室之側
    壁及隔離部區域設有單向形態之進氣閥及出氣閥，其結構特
    徵具備有：…」，上述「包含」為一開放式連接詞，而開放
    式連接詞係表示元件、成分或步驟之組合中不排除申請專利
    範圍未記載的元件、成分或步驟，故系爭專利案係利用進氣
    閥、出氣閥相互配合來達成換氣之目的，而本案並未排除進
    氣閥之結構如原告所創之第00000000號的氣閥結構，即「進
    氣閥」、「出氣閥」為本案之二主要結構。本案亦可採用原
    告前之進氣閥為另一實施例，其目的、效果不出本案之創作
    背景。換言之，原告就系爭專利並未限定或排除關於「一體
    成型構成橫向氣孔及縱向切縫」技術特徵之事項。
  (五)至被告主張其所使用之技術已有公告號第176259號專利之先
    前技術存在，故主張符合「先前技術阻卻」要件云云，惟未
    提出任何有利證據以實其說，因此顯不足採。
  (六)乙○○為高博士公司之代表人，依公司法第108 條負責執行
    公司業務並對外代表公司，對於公司業務之執行，自應以善
    良管理人之注意為之，避免侵害他人之權利，惟被告乙○○
    竟疏於注意而令被告高博士公司侵害原告之專利權，顯已違
    反法令規定，自應依公司法第23條第2 項規定，與被告公司
    對原告負連帶損害賠償責任。
  (七)按專利法第108條準用第78條第1項及第2項之規定：「再發
    明，指利用他人發明或新型之主要技術內容所完成之發明。
    再發明專利權人未經原專利權人同意，不得實施其發明」。
    次按「故意或過失，不法侵害他人之權利者，負損害賠償責
    任」民法第184 條第1 項前段定有明文。復按專利法第108
    條準用第84條第1 項：「發明專利權受侵害時，專利權人得
    請求賠償損害，並得請求排除其侵害，有侵害之虞者，得請
    求防止之」。另按專利法第85條第1 項第2 款規定：「依前
    條請求損害賠償時，得就下列各款擇一計算其損害：二、依
    侵害人因侵害行為所得之利益。於侵害人不能就其成本或必
    要費用舉證時，以銷售該項物品全部收入為所得利益」，茲
    因有關被告製造、銷售系爭侵權物品所得之利益，尚待被告
    提出產品銷售數量之帳冊等資料加以確定，是原告僅先請求
    最低新臺幣（下同）160 萬元之損失。爰依專利法第108 條
    準用第84條第1 項、第85條第1 項第2 款規定，請求160 萬
    元損害賠償。
  (八)並聲明：(1)被告等應連帶賠償原告160 萬元整，及自起訴狀
    繕本送達翌日起至清償日止，按年息百分之5 計算之利息。
    (2)訴訟費用由被告連帶負擔。(3)原告願供擔保，請准宣告假
    執行。
二、被告則以：
  (一)被告製作鞋品所用之專利為證書號第M282538 號，專利名稱
    為可循環透氣之鞋底結構(一)，被告係使用他專利權人授權之
    專利，並無侵害原告之專利。次按經濟部智慧財產局之專利
    公示檢索系統，專利名稱中含有「鞋、氣閥」之發明、新式
    樣專利共併存八筆資料，原告所有之「具有換氣系統之鞋子
    的氣閥結構」新型專利並非唯一。
  (二)由系爭專利專利說明書明載「五、創作說明……上述引證案
    之氣閥結構，尤其是指上述公告號第00000000號及第000000
    00號等案，該氣閥結構均是於橫向氣孔側邊之縱向切縫中嵌
    入一膜片，藉由該膜片使上述氣閥形成單向之型態。……生
    產成本較高。有鑑於此，本案創作人從而研發一種換氣系統
    鞋子的氣閥結構……」，可知，該鞋體氣閥已有先前技術存
    在，且原告所採之技術與傳統膜片式一體成型之氣閥結構不
    同。是以若被告採用傳統膜片式一體成型之氣閥結構製作鞋
    品，自無涉侵害原告之專利權。本件被告所採用之技術，已
    有公告號第00000000號之先前技術存在，被告乃以傳統膜片
    式一體成型之氣閥結構，加上被授權之第M282538 號專利技
    術製作系爭鞋款，該專利與原告所用之組合式非一體成型氣
    閥結構全然不同。
  (三)查被告販賣之系爭產品，係由單向型態之進氣閥及出氣閥所
    組成，其進氣閥係依照公告號第176259號先前專利技術之氣
    閥技術特徵而製造，該進氣閥為一體成型構成橫向氣孔及縱
    向切縫，並於該縱向切縫嵌入一膜片，該習知專利案之專利
    權已於90年12月31日因逾專利期間而消滅，任何人得以實施
    該習知專利案之技術。比較二造技術，在進氣閥部份，原告
    專利係鞋室側壁設有一橫向組合孔，另有一為分離之嵌合管
    元件，嵌合管端部設有一平板狀之本體，本體之前側形成U
    形狀之支持部，該支持部與本體間插設有一膜片。而被告技
    術則是一體成型構成橫向氣孔及縱向切縫，並於該縱向切縫
    嵌入一膜片已如前述；在出氣閥部份，原告專利係隔離部之
    肉厚處設有一貫通孔，該貫通孔式由空氣室之底部向空氣道
    之上部方向形成傾斜狀態，該貫通孔中形成有錐狀擴大部，
    該擴大部中放置有一遮著貫通孔之膜片。而被告技術則是氣
    室擋牆中央處具有一貫通孔且於貫通孔內置有一活動膜片。
    是以進氣閥部分，被告產品與原告專利並不相同，自不需再
    比對出氣閥設計是否相同，即可得知二者為不同之技術。簡
    言之，系爭專利主要係保護單向型態之進氣閥及出氣閥，其
    進氣閥特徵係由側壁之橫向組合孔，及另一分離元件之組合
    部所構成，膜片另外安裝於組合部上，結構較複雜，與被告
    所使用一體成型縱向卡槽上插入膜片之氣閥結構全然不同。
  (四)復依禁反言原則，由系爭專利專利說明書第4 至5 頁「創作
    之概要」說明可知，原告於專利申請時已限定或排除關於「
    一體成型構成橫向氣孔及縱向切縫」技術特徵之事項，其所
    採之技術與傳統膜片式一體成型之氣閥結構不同，原告不得
    藉「均等論」重為主張其原先已限定或排除之事項。退萬步
    言，被告所使用之技術已有公告號第176259號之先前技術存
    在，惟被告產品因先前技術存在阻卻侵害系爭專利權。
  (五)系爭專利主要係保護單向型態之進氣閥及出氣閥，其進氣閥
    特徵係由側壁之橫向組合孔，及另一分離元件之組合部所構
    成，膜片另外安裝於組合部上，結構較複雜，與被告所使用
    一體成型縱向卡槽上插入膜片之氣閥結構全然不同。
  (六)系爭專利與被告產品之技術，比對後明顯可知二者不同，原
    告所使用之技術為進氣孔加組合元件加貫通孔（即A+B+C ）
    ，被告所使用之技術為進氣閥加膜片加貫通孔（即A'+D+C'
    ），縱使原告以均等論認A 與A'、C 與C'間無功能、結果之
    實質差異，兩造所用之技術仍有B 與D 不同元件之差異存在
    ，被告所用之技術未落入原告之申請專利範圍，故原告起訴
    所稱被告侵害其專利權並無所據。退萬步言，若認B 與D 兩
    元件經均等論比對後仍未有功能、結果之實質差異，因被告
    所採用之膜片技術（即D ）有先前技術存在，被告尚可主張
    D 有先前技術D' （ 即公告號第176259號之進氣閥技術）存
    在，D 與D'相同或為D'之同領域簡單組合時，兩造之專利範
    圍不同而阻卻侵權。
  (七)並聲明：(1)原告之訴駁回。(2)訴訟費用由原告負擔。(3)如受
    不利判決，願供擔保免為假執行。
三、兩造不爭執之事實：
  (一)原告於89年2 月1 日以「具有換氣系統之鞋子的氣閥結構」
    向智慧財產局申請新型專利，經審定准予專利，專利期間自
    90年9 月1 日起至101 年1 月31日止（下稱系爭專利）。
  (二)原告於98年6 月3 日所提之鞋子產品實物1 件，與原告所送
    鑑定之產品係屬相同，確為被告所製造、販賣（下稱系爭產
    品，見外放證物，相關圖片見附圖2 ）。
  (三)原告所提原證三發票係為真實。
四、兩造之爭點：
  (一)被告之系爭產品有無侵害原告系爭專利之申請專利範圍第1
    項，是否構成侵權。
  (二)原告得否依專利法第108 條、第84條第1 項前段、第85 條
    第1 項第2 款後段規定，請求被告等連帶賠償原告160 萬元
    。
五、得心證之理由：
  (一)關於專利侵權判斷，應先符合全要件原則，始進而判斷文義
    讀取或均等論之適用。倘不符合全要件原則，即無須再論究
    涉案產品是否符合文義讀取或適用均等論。「全要件原則」
    係指請求項中每一技術特徵均對應表現在待鑑定對象中，包
    括文義的表現及均等的表現。「文義讀取」係確認解釋後申
    請專利範圍中之技術特徵的文字意義是否完全對應表現在待
    鑑定對象中。另有關均等論之適用，於全要件原則之下，係
    採「逐一元件（element by element）比對原則」，逐一比
    對各技術特徵之技術手段、功能及結果是否實質相同，而非
    就申請專利範圍整體（clai m as a whole ）為比對。若待
    鑑定對象適用「均等論」，而其適用部分係專利權人已於申
    請至維護過程中放棄或排除之事項，則適用「禁反言」。「
    禁反言」為「申請歷史禁反言」之簡稱，係防止專利權人藉
    「均等論」重為主張專利申請至專利權維護過程任何階段或
    任何文件中已被限定或已被排除之事項。申請專利範圍為界
    定專利權範圍之依據，一旦公告，任何人皆可取得申請至維
    護過程中每一階段之文件，基於對專利權人在該過程中所為
    之補充、修正、更正、申復及答辯的信賴，不容許專利權人
    藉「均等論」重為主張其原先已限定或排除之事項。因此，
    「禁反言」得為「均等論」之阻卻事由。
  (二)系爭專利之技術內容：
    1.系爭專利申請專利範圍共4 項，其中第1 項為獨立項，第
      2 至4 項為附屬項。於本件中原告主張之權利範圍係申請
      專利範圍第1 項，第1 項內容如下：1 、一種具有換氣系
      統之鞋子的氣閥結構，其主要包含有於鞋底空氣室之側壁
      及隔離部區域設有單向形態之進氣閥及出氣閥，其結構特
      徵具備有: 上述出氣閥結構是於隔離部之肉厚處設有一貫
      通孔，該貫通孔是由空氣室之底部向空氣道之上部方向形
      成傾斜狀態；及於該貫通孔中形成有錐狀擴大部；及於該
      擴大部中放置有一遮著貫通孔之膜片；上述進氣閥包含有
      ：於鞋底空氣室之側壁設有一橫向組合孔，及設有一為分
      離元件之組合部；上述組合部包含有一可嵌合於上述組合
      孔中之嵌合管，及於該嵌合管之端部設有一平板狀之本體
      ，及於該本體之前側設有與上述本體共同形成U 形狀之支
      持部，及該支持部與本體間插設有一膜片。（系爭專利代
      表圖示如附圖1 ）。
    2.經解析系爭專利請求項第1 項範圍，其技術特徵可解析為
      4 個要件(element) ，分別為編號1 要件「一種具有換氣
      系統之鞋子的氣閥結構」；編號2 要件「其主要包含有於
      鞋底空氣室之側壁及隔離部區域設有單向形態之進氣閥及
      出氣閥，其結構特徵具備有: 」；編號3 要件「上述出氣
      閥結構是於隔離部之肉厚處設有一貫通孔，該貫通孔是由
      空氣室之底部向空氣道之上部方向形成傾斜狀態；及於該
      貫通孔中形成有錐狀擴大部；及於該擴大部中放置有一遮
      著貫通孔之膜片；」；編號4 要件「上述進氣閥包含有：
      於鞋底空氣室之側壁設有一橫向組合孔，及設有一為分離
      元件之組合部；上述組合部包含有一可嵌合於上述組合孔
      中之嵌合管，及於該嵌合管之端部設有一平板狀之本體，
      及於該本體之前側設有與上述本體共同形成U 形狀之支持
      部，及該支持部與本體間插設有一膜片。」。
  (三)系爭產品與系爭專利之比對：
    1.接著解析系爭產品，對應請求項1 解析為4 個要件，系爭
      產品之要件1 為「一種具有換氣系統之鞋子的氣閥結構」
      ，經與請求項1 比對，符合文義讀取；系爭產品之要件2
      為「其主要包含有於鞋底空氣室之側壁及隔離部區域設有
      單向形態之進氣閥及出氣閥，其結構特徵具備有：」，經
      與請求項1 比對，符合文義讀取；系爭產品之要件3 為「
      上述出氣閥結構是於隔離部之肉厚處設有一貫通孔，該貫
      通孔是由空氣室之底部向空氣道之上部方向形成傾斜狀態
      ；及於該貫通孔中形成有錐狀擴大部；及於該擴大部中放
      置有一遮著貫通孔之膜片；」，經與請求項1 比對，符合
      文義讀取；系爭產品之要件4 為「上述進氣閥包含有：於
      鞋底空氣室之側壁設有一橫向進氣孔，在進氣口內側形成
      有縱向且相對之擋片而形成一縱向卡槽，並於該縱向卡槽
      設有一模片。」，經與請求項1 比對，請求項1 之進氣閥
      包含有：於鞋底空氣室之側壁設有一橫向組合孔，及設有
      一為分離元件之組合部，係為可組合而成之構件，而系爭
      產品則係一體成型之構件，兩者明顯不同，故並未符合文
      義讀取。綜合上述，系爭產品並未落入系爭專利申請專利
      範圍第1項之文義範圍。
    2.系爭產品就編號要件4 部分與系爭專利之編號4 要件部分
      不符合文義讀取部分，經均等論分析，由於系爭專利申請
      專利範圍第1 項雖係以可組合之組件構成一進氣閥，而系
      爭產品則是以一體成型的方式形成。惟兩者技術之手段皆
      係「利用進氣孔及卡槽上插一膜片形成一進氣閥」，而該
      技術之功能皆係「使氣體僅成由外向內單向通氣」，而該
      技術之效果則皆係「單壓縮放鬆後，鞋底空氣室成負壓狀
      態，使外部空氣得單向進入鞋底空氣室」，故兩者乃係以
      相同之技術手段，達成相同之技術功能，並產生相同之技
      術效果，故二者應視為均等。
    3.由於被告另抗辯依原告系爭專利之專利說明書第5 頁『創
      作之概要』，原告於專利申請時已限定或排除關於「一體
      成型構成橫向氣孔及縱向切縫」技術特徵之事項，其所採
      之技術與傳統膜片式一體成型之氣閥結構不同，原告不得
      重為主張其原先已限定或排除之事項，被告因而提出禁反
      言之主張等情。故本件應繼續進行「禁反言」分析。經查
      ，系爭專利說明書第4 頁「傳統之技藝」中已敘述：「一
      般具有換氣系統之鞋子，通常其是於鞋跟之空氣室部位設
      有單向之進氣閥及出氣閥，例如第00000000號、第772112
      33號、第79204185號及第83201073號等專利案所揭示者。
      藉由上述單向氣閥，當鞋跟之空氣室被壓縮或由壓縮狀態
      恢復至原狀時，上述空氣室之空氣得經由出氣閥被壓送至
      鞋內，或外界空氣得經由進氣閥吸入上述空氣室中。上述
      引證案之氣閥結構，尤其是指上述第00000000號及第0000
      0000號等案，該氣閥結構均是於橫向氣孔側邊之縱向切縫
      中嵌入一膜片，藉由該膜片使上述氣閥形成單向之形態。
      唯查，為在鞋底空氣室周緣一體成型構成上述氣閥之橫向
      氣孔及縱向切縫，則形成該氣孔及切縫之模具出模較為複
      雜，因此生產成本較高。」等語。此外，系爭專利說明書
      於第4 至5 頁之「創作之概要」中亦界定：「有鑑於此，
      本案創作人從而研發一種換氣系統鞋子的氣閥結構，該氣
      閥主要包含有進氣閥及出氣閥，其中於鞋底空氣室側壁之
      組合孔中插設有一具有活動膜片之組合部而形成上述進氣
      閥，及於鞋底空氣室與空氣道間之隔離部中設有一傾斜角
      之貫通孔，於該貫通孔之上段部位形成有擴大部，並於該
      擴大部中放置有一膜片而形成上述出氣閥。藉由上述結構
      ，於鞋底上形成上述單向進氣閥及出氣閥之製作或組合較
      上述引証案更為簡單，可降低生產成本。」等語。由上述
      系爭專利說明書之敘述及界定，可清楚確定系爭專利之發
      明特徵主要在於改良習知「在鞋底空氣室周緣一體成型構
      成上述氣閥之橫向氣孔及縱向切縫」之結構，且尤指改良
      「第00000000號及第00000000號等案」之結構。系爭專利
      之發明目的既在於改良該一體成型結構之習知技術，並藉
      由該技術改變而獲得專利權，故該一體成型結構之習知技
      術與系爭專利之技術特徵對於系爭專利申請權人之主觀意
      識明顯應屬於不同之技術手段，且非屬系爭專利申請權人
      所欲請求保護之技術特徵，應屬明確。故該一體成型結構
      之習知技術特徵應視為專利權人於申請至維護過程中放棄
      或排除之事項，至為明確。而系爭產品要件編號4 之技術
      特徵亦為習知「在鞋底空氣室周緣一體成型構成上述氣閥
      之橫向氣孔及縱向切縫」之結構，事實上該特徵乃係與原
      告所放棄或排除之第00000000號之進氣閥技術特徵完全相
      同，故系爭產品適用「禁反言」原則，即系爭產品並未落
      入系爭專利申請專利範圍第1 項之申請專利範圍。
  (四)原告雖提出財團法人中華工商研究院鑑定報告其結論認：「
    本案待鑑定物之構件內容、特徵，係為利用本案新型專利公
    告編號為第453151號「具有換氣系統之鞋子的氣閥結構」專
    利權之主要技術內容所為之創作改良，故應落入本案新型專
    利公告編號為第453151號「具有換氣系統之鞋子的氣閥結構
    」專利權之再發明( 再創作) 所含括之範圍內，並應適用專
    利法中有關再發明之實施規定。」云云。然按專利法第78條
    第1 項及第2 項規定：「再發明，指利用他人發明或新型之
    主要技術內容所完成之發明。再發明專利權人未經原專利權
    人同意，不得實施其發明。」。其中第2 項「再發明專利權
    人未經原專利權人同意，不得實施其發明」，主要在於「再
    發明專利權」及「原專利權」分屬兩個專利權，但因再發明
    乃利用他人發明或新型之主要技術內容所完成之發明，即其
    含蓋且利用原專利權之技術思想，故規定當其行使專利權時
    ，必須先取得原專利權人之同意，否則將造成兩個權利之衝
    突，而且有失公允。惟查，本件系爭產品並非專利權物，自
    無該法條之適用。況且再發明係指利用他人發明或新型之主
    要技術內容，並賦予新的技術思想予以改良所完成之發明，
    然系爭專利主要技術內容既在於改良習知「在鞋底空氣室周
    緣一體成型構成上述氣閥之橫向氣孔及縱向切縫」之結構，
    且尤指「第00000000號及第00000000號等案」之結構，而系
    爭產品之進氣閥之結構正是實施習知「在鞋底空氣室周緣一
    體成型構成上述氣閥之橫向氣孔及縱向切縫」之結構，事實
    上該特徵乃係與第79204185號專利之進氣閥技術特徵完全相
    同，故該特徵係屬習知之技術思想，並非系爭專利之改良，
    亦難稱其為系爭專利之再發明。況原告所主張之再發明，縱
    或屬實，惟其所指「再發明」是否落入專利權範圍，仍應依
    循前開侵害分析，系爭產品適用「均等論」，但因為被告主
    張「禁反言」，且經分析，系爭產品適用「禁反言」，故判
    斷系爭產品並未落入系爭專利申請專利範圍第1 項之權利範
    圍，前開鑑定報告未適用禁反言原則，亦屬有誤，原告所提
    之侵害鑑定報告自非可採。
  (五)綜上而論，經上述侵害分析，系爭產品雖適用「均等論」，
    但因為被告主張「禁反言」原則，且經分析，系爭產品適用
    「禁反言」原則，故判斷系爭產品並未落入系爭專利申請專
    利範圍第1 項之權利範圍。
六、從而，被告並未侵害原告之系爭專利權。因此，原告依專利
    法第108 條、第84條第1 項前段、第85條第1 項第2 款及公
    司法第23條第2 項規定，請求被告連帶賠償損害1,600,000
    元，及自起訴狀繕本送達翌日起，按年利率5%計算之利息，
    為無理由，應予駁回，其假執行之聲請失所依據，應併予駁
    回。
七、本件為判決之基礎已臻明確，兩造其餘爭點、陳述及所提其
    他證據，經本院斟酌後，認為均於判決之結果無影響，自無
    庸逐一論述，併此敘明。
八、據上論結，本件原告之訴為無理由，依民事訴訟法第78條，
    判決如主文。
中    華    民    國    98    年     7    月   21     日
                        智慧財產法院第一庭
                                    法  官  王俊雄
以上正本係照原本作成。
如不服本判決，應於收受送達後20日內向本院提出上訴書狀，其
未表明上訴理由者，應於提出上訴後20日內向本院補提理由書狀
（均須按他造當事人之人數附繕本）。
中    華    民    國    98    年     7    月   21     日
                                    書記官  王英傑


司法院資訊處製作；財團法人民間司法改革基金會備份。
